臺灣桃園地方法院民事簡易判決
111年度桃簡字第519號
原      告  李明芳  
被      告  門王金珠
訴訟代理人  鄭世脩律師
複  代理人  林俊杰律師

上列當事人間因被告所涉公然侮辱案件，原告提起刑事附帶民事
訴訟請求損害賠償，經本院刑事庭於民國110 年12月28日以110
年度桃簡附民字第180 號裁定移送前來，本院於民國111 年7 月
20日言詞辯論終結，判決如下：
    主    文
被告應給付原告新臺幣伍仟元，及自民國一百一十年十一月二十
七日起至清償日止，按週年利率百分之五計算之利息。
原告其餘之訴駁回。
本判決第一項得假執行。但被告如以新臺幣伍仟元為原告預供擔
保，得免為假執行。
    事實及理由
一、原告主張：被告於民國109年12月3日下午9時許，在其位於
    桃園市○○區○○路000號5樓之9住處，因多次發出噪音，原告
    遂偕同轄區警員到場規勸，致被告心生不滿，遂基於公然侮
    辱之犯意，在不特定之人均得聽聞之電梯前之公共區域，對
    原告以閩南語之「奧人（爛人）」等語侮辱之。嗣於同年月
    20日中午12時，原告再偕同該社區警衛，前往被告住處擬勸
    導其遵守社區規約以維護住戶居住安寧時，引起被告不快，
    遂基於公然侮辱之犯意，自其住處客廳向在門外（住處大門
    開啟）之不特定之人均得聽聞之電梯前之公共區域站立之原
    告，以該處得以清晰聽聞之音量以「垃圾」、「沒路用」等
    語侮辱之，足生損害於原告之名譽。為此，爰依侵權行為法
    律關係請求被告賠償原告新臺幣（下同）12萬元，並聲明：
    被告應給付原告12萬元，及自刑事附帶民事訴訟起訴狀繕本
    送達被告翌日起至清償日止，按週年利率5%計算之利息。
二、被告則以：
　　否認有公然侮辱之行為，被告已對刑事判決提起上訴等語，
    資為抗辯。並聲明：原告之訴駁回。如受不利判決，願供擔
    保請准宣告免予假執行。
三、得心證之理由：
  ㈠本件就原告主張之事實及被告因前開不法行為，業經本院刑
    事庭以110 年度桃簡字第2060號判決被告犯公然侮辱罪，有
    刑事判決書在卷可參（見本院卷第4 頁至第5 頁反面），復
    經本院依職權調閱前開刑事全案卷證查核無訛。至被告雖以
    前詞置辯云云，然被告並未提出對其有利之事證供本院參酌
    ，其空言否認，洵無足採。
  ㈡按「因故意或過失，不法侵害他人之權利者，負損害賠償責
    任。」，「不法侵害他人之身體、健康、名譽、自由、信用
    、隱私、貞操，或不法侵害其他人格法益而情節重大者，被
    害人雖非財產上之損害，亦得請求賠償相當之金額。」，民
    法第184 條第1 項前段、第195 條第1 項前段分別定有明文
    。查本件原告因被告前述公然侮辱行為而名譽權受有損害，
    其精神上自受有相當之痛苦，則原告依前揭規定請求被告賠
    償相當之精神慰撫金，應屬有據。又兩造之所得及財產情形
    則有渠等個人稅務電子閘門財產所得調件明細表附本院個資
    卷可參，本院審酌兩造之財產所得狀況、身分、地位、教育
    程度，暨造成損害程度等一切情狀，認原告得請求之精神慰
    撫金，應以5,000元為適當，逾此數額之請求，為無理由，
    應予駁回。
四、綜上所述，原告依侵權行為之法律關係，請求被告應給付5,
    000 元，及自起訴狀繕本送達（見附民卷第7 頁）之翌日即
    110 年11月27日起至清償日止，按週年利率5%計算之利息，
    為有理由，應予准許。逾此範圍之請求，為無理由，應予駁
    回。
五、本件係就民事訴訟法第427 條第1 項適用簡易程序所為被告
    敗訴之判決，爰依同法第389 條第1 項第3 款之規定，依職
    權宣告假執行。另依同法第436 條第2 項準用同法第392 條
    第2 項規定，依被告之聲請宣告被告預供擔保得免為假執行
    。
六、本件事證已臻明確，兩造其餘主張陳述、攻擊防禦方法及證
    據，經斟酌後核與判決結果無影響，爰不一一論述，附此敘
    明。
七、末按由刑事庭移送民事庭之附帶民事訴訟案件，免納裁判費
    ，刑事訴訟法第504 條第2 項定有明文。據此，原告提起本
    件訴訟，依法無需繳納裁判費，另綜觀卷內資料，兩造復無
    其他訴訟費用之支出，爰無庸宣告兩造各應負擔訴訟費用之
    金額，併此敘明。
　
中    華    民    國   111    年    7     月    29    日
                  桃園簡易庭  法  官  汪智陽
以上正本係照原本作成。
如不服本判決，應於送達後20日內，向本院提出上訴狀並表明上
訴理由，如於本判決宣示後送達前提起上訴者，應於判決送達後
20日內補提上訴理由書（須附繕本）。
如委任律師提起上訴者，應一併繳納上訴審裁判費。
中    華    民    國   111    年    7     月    29    日
                              書記官  陳家蓁